臺灣高等法院刑事判決　　　　　　　　99年度上易字第2683號
上　訴　人
即　被　告　黃本炎
上列上訴人因妨害自由案件，不服臺灣臺北地方法院99年度易字
第2047號，中華民國99年10月22日第一審判決（聲請簡易判決處
刑案號：臺灣臺北地方法院檢察署99年度偵字第7590號），提起
上訴，本院判決如下：
    主  文
上訴駁回。
    事  實
一、黃本炎與張雅惠原係男女朋友關係，並曾於交往期間拍攝多
    組親密行為之照片。2人於民國98年10月間分手後，黃本炎
    心有不甘，竟基於恐嚇之犯意，以加害名譽之事，於99年2
    月18日以其所使用之門號0000000000號行動電話傳送內容為
    ：「妳玩火自焚還火上加油，妳講不清楚我來替妳講，開始
    祈禱妳過去的仇人們的手機可以收得到照片，部落格也都正
    常大家可以看得清楚，讓妳從此沒好日子，該死。」之簡訊
    ，至張雅惠所使用之門號0000000***（詳卷）行動電話中，
    旋於99年2月19日再傳送2人於交往期間所拍攝之親密行為照
    片至張雅惠個人電子郵件信箱，使張雅惠因而心生畏懼，致
    生危害於安全。
二、案經張雅惠訴由臺北市政府警察局松山分局報告臺灣臺北地
    方法院檢察署檢察官偵查聲請簡易判決處刑，
    理  由
壹、程序方面：
    按被告以外之人於審判外之言詞或書面陳述，除法律有規定
    者外，不得作為證據；又被告以外之人於審判外之陳述，雖
    不符合同法第159條之1至第159條之4之規定，但經當事人於
    審判程序同意作為證據，法院審酌該言詞陳述或書面陳述作
    成時之情況，認為適當者，亦得為證據。當事人、代理人或
    辯護人於法院調查證據時，知有第159條第1項不得為證據之
    情形，而未於言詞辯論終結前聲明異議者，視為有前項之同
    意，刑事訴訟法第159條第1項及第159條之5分別定有明文。
    本判決下列所引用之證據資料，均經依法踐行調查證據程序
    ，當事人於原審及本院言詞辯論終結前亦未聲明異議，本院
    審酌證據資料製作時之情況，均無違法不當及證明力明顯過
    低之瑕疵，亦查無依法應排除其證據能力之情形，認以之作
    為證據應屬適當，皆有證據能力。
貳、實體方面：
  一訊據上訴人即被告黃本炎矢口否認有何恐嚇告訴人犯行，辯
    稱：伊於99年2月18日傳送上開簡訊至告訴人張雅惠之電話
    ，只是氣話，並沒有具體行動。另於99年2月19日傳送2人交
    往期間所拍攝之親密行為照片至告訴人電子郵件信箱，只是
    要羞辱告訴人，並無以照片恐嚇告訴人之意云云。經查：
    (一)被告於99年2月18日以門號0000000000號行動電話傳送內
      容為「妳玩火自焚還火上加油，妳講不清楚我來替妳講，
      開始祈禱妳過去的仇人們的手機可以收得到照片，部落格
      也都正常大家可以看得清楚，讓妳從此沒好日子，該死。
      」之簡訊至告訴人張雅惠使用之門號0000000***（詳卷）
      號電話，並於99年2月19日傳送2人交往期間所拍攝之親密
      行為照片至告訴人電子郵件信箱等事實，業據告訴人張雅
      惠於警詢時、偵查中及原審審理時指訴綦詳（見99年度偵
      字第7590號卷第5至7頁、第21頁及原審99年度易字第2740
      號卷第26頁），復有手機簡訊翻拍照片2張、電子郵件列
      印資料3張各在卷可佐（見上揭偵卷第10頁、第11頁、第4
      0至42頁），並為被告所不否認（見上揭偵卷第29頁、上
      揭審理卷第23頁反面、第24頁），堪信為真實。
    (二)告訴人於警詢時指訴：伊與被告交往3年，交往期間有同
      居，於98年10月間分手，分手後被告要求見面，伊不答應
      ，被告就開始言語侮辱伊。99年2月18日19時46分被告傳
      簡訊說要把某些照片散佈出去，伊當時不知被告指的是什
      麼照片。被告又於2月19日凌晨傳送伊與被告的親密照片
      至伊手機及電子信箱，伊見到那些照片後，被告就開始恐
      嚇要將照片放在伊公司的部落格，及以電子郵件寄給其他
      人看，被告這些行為使伊心生畏懼等語（見上揭偵卷第5
      頁、第6頁）；於偵查中指證：被告是伊前男友，98年10
      月分手。99年2月間他發EMAIL、手機簡訊將伊與被告之親
      密照片傳給伊，並威脅說要公布在尼亞藝術家具有限公司
      部落格，伊很害怕等語（見上揭偵卷第21頁）；於原審審
      理時指證：伊認為被告傳照片給伊，未來就會公開在部落
      格上，伊很害怕等語（見上揭審理卷第26頁）。而觀諸卷
      附被告傳送予告訴人之照片，係屬2人交往期間親密行為
      之照片，被告若將之傳送他人觀覽，將損及告訴人之名譽
      ，客觀上足使告訴人心生畏懼。又被告於99年2月18日傳
      送上揭內容之簡訊予告訴人後，緊接於99年2月19日傳送
      上開親密行為照片予告訴人，被告於簡訊中所提照片即為
      嗣後所傳親密行為照片至明，被告有以照片恐嚇告訴人之
      認識及意欲，洵堪認定。被告辯稱並無恐嚇告訴人之意思
      云云，不足採信。
    (三)綜上所述，被告所辯要屬畏罪卸責之詞，殊無足採。本件
      事證明確，被告恐嚇犯行洵堪認定，應予依法論科。
   二核被告所為，係犯刑法第305條之恐嚇危害安全罪。原審以
     被告罪證明確，適用刑法第305條、第41條第1項前段，刑
     法施行法第1條之1之規定，並審酌被告與告訴人分手後，
     利用親密行為照片恐嚇告訴人，犯後並無悔意等一切情狀
     ，量處有期徒刑3月，並諭知易科罰金之折算標準。經核其
     認事用法，均無違誤，量刑亦稱妥適。被告徒以無關之與
     告訴人交往之事上訴指摘原判決不當，為無理由，應予駁
     回。
   三被告經合法傳喚，無正當理由未到庭，爰不待其陳述，逕
     行判決。
據上論斷，應依刑事訴訟法第368條、第371條，判決如主文。
本案經檢察官陳國鳴到庭執行職務。
中    華    民    國    100    年    1     月    24    日
                  刑事第七庭   審判長法  官  陳憲裕
                                     法  官  游紅桃
                                     法  官  楊智勝
以上正本證明與原本無異。
不得上訴。
                                     書記官  林桂玉
中    華    民    國   100    年    1     月    27    日
附錄：本案論罪科刑法條全文
中華民國刑法第305條（恐嚇危害安全罪）
以加害生命、身體、自由、名譽、財產之事，恐嚇他人致生危害
於安全者，處2年以下有期徒刑、拘役或3百元以下罰金。